# 新租赁准则实务问题

提问人：一云 时间：2021-10-20 10:09:06
陈老师：
想请教您一个关于租赁的问题：我们有个客户签的租赁合同，租赁办公室、厂房和宿舍，合同约定租赁期限是 6 年，但是这个合同里的宿舍签的按实际使用间数结算，这个使用间数每个月都不一样，也就是说宿舍租赁金额没法确定，但是预付租赁款时是一起付的，那这个按新租赁准则的话，就有点不确定金额了。这个按新租赁准则，该怎么来确定使用权资产和租赁负债呢？
一云

回答人：chenyiwei
对于主帖中的宿舍租赁，应考虑其每月实际租用房屋间数的波动情况，例如是否可以根据实际使用人的情况，将租赁房屋分为事实上的短租房（如供外地来本地的短期出差人员、短期雇用人员等居住用的）和长租房（如供固定员工居住用的），将其中的长租房根据租赁准则规定确认使用权资产和租赁负债，针对短租房则视同短期租赁处理，不入表，在实际使用时确认租赁费用。

提问人：一云 时间：2021-10-26 12:33:06
陈老师：对于宿舍租赁，因为租赁具体数量不确定，租赁哪个房间不确定，是否属于不存在已识别资产，所以不适用租赁准则？
一云

回答人：chenyiwei
这里的租赁是可以以单个房间为单位分拆的，并非一项整体的租赁。就单个房间而言，已识别资产仍然是存在的，特别是对于长租房。